# 合伙企业是否纳入合并问题

提问人：zhongruifan 时间：2018-01-08 21:06:14
A公司与其他单位共同成立基金合伙企业B，该合伙企业主要投资拟上市企业，A公司作为有限合伙人，持有和实缴90%的出资额。 合伙企业表决机制如下：延长或提前终止合伙企业的存续期限以及更换普通合伙人、执行事务合伙人须经全体合伙人一致同意， 更换管理人、非现金分配、相关的估值事项以及合伙人会议审议的其他事项 须经持有本合伙企业三分之二以上实缴出资金额的有限合伙人同意方可通过，A公司不干预合伙企业的日常运营管理，但有权对于合伙企业拟投资项目是否符合法律法规、相关规范性文件以及合伙协议的约定等事项进行审核，对不符合上述规定的拟投资项目以及合伙人对外借款用于投资或支付运营费用的事项享有一票否决权。A公司是否可以将B公司纳入合并范围。

回答人：chenyiwei
关键看该合伙企业的投资决策机制和收益分配、亏损分担机制。一般情况下，除非A是享受本金安全和固定收益（或保底收益）保障的优先级合伙人，否则A控制该有限合伙企业的可能性不低。